臺灣高等法院臺中分院刑事裁定　
111年度聲字第33號
聲  請  人  臺灣高等檢察署臺中檢察分署檢察官     
受  刑  人  胡易儕
上列聲請人因受刑人數罪併罰有二裁判以上，聲請定其應執行之
刑（聲請案號：110年度執聲字第1484號），本院裁定如下：
    主  文
胡○○犯如附表所示各罪所處之刑，應執行有期徒刑拾參年伍月。
    理  由
一、聲請意旨略以：受刑人因毒品危害防制條例等數罪，先後經
    判決確定如附表。數罪中雖有刑法第50條第1項但書所列情
    形，惟受刑人已請求檢察官聲請定應執行刑，有臺灣臺中地
    方檢察署110年11月29日刑法第50條第1項但書案件是否請求
    定應執行刑調查表足稽，應依刑法第50條2項、第53條、第5
    1條第5款規定，定其應執行之刑。爰依刑事訴訟法第477條
    第1項聲請裁定等語。
二、按裁判確定前犯數罪者，併合處罰之。但有下列情形之一者
    ，不在此限：㈠得易科罰金之罪與不得易科罰金之罪。㈡得易
    科罰金之罪與不得易服社會勞動之罪。㈢得易服社會勞動之
    罪與不得易科罰金之罪。㈣得易服社會勞動之罪與不得易服
    社會勞動之罪。前項但書情形，受刑人請求檢察官聲請定應
    執行刑者，依第51條規定定之，刑法第50條定有明文；次按
    數罪併罰，有2裁判以上者，依刑法第51條之規定，定其應
    執行之刑；又數罪併罰，分別宣告其罪之刑，如宣告多數有
    期徒刑者，於各刑中之最長期以上，各刑合併之刑期以下，
    定其刑期，但不得逾30年，刑法第53條、第51條第5款亦有
    明文。
三、經查，本件受刑人因犯如附表所示數罪，經臺灣臺中地方法
    院及本院判處如附表所示之刑，均已確定在案，有各該刑事
    判決、臺灣高等法院被告前案紀錄表在卷可稽。而受刑人犯
    如附表編號2、6、7所示之罪，為得易科罰金易服社會勞動
    之罪，犯如附表編號8所示之罪，為不得易科罰金得易服社
    會勞動之罪，犯如附表編號1、3至5、9至18所示之罪，則為
    不得易科罰金不得易服社會勞動之罪，本件自屬刑法第50條
    第1項但書之情形。惟受刑人就上開數罪已請求檢察官聲請
    定應執行刑，有臺灣臺中地方檢察署110年11月29日刑法第5
    0條第1項但書案件是否請求定應執行刑調查表附卷為憑，此
    已合於刑法第50條第2項之規定；茲檢察官聲請就受刑人所
    犯如附表所示各罪所處之有期徒刑定其應執行之刑，本院審
    核認聲請為正當，應定其應執行之刑。爰依前揭法條規定，
    並按最高法院110年度台抗大字第489號裁定意旨，為保障受
    刑人之程序利益，於裁定前，函詢受刑人對本件定應執行刑
    案件之意見，受刑人則回覆稱：無意見等語，此有受刑人回
    覆之陳述意見調查表在卷可參，兼衡附表所示各罪之犯罪時
    間、罪質以及定應執行刑之限制加重原則，兼顧刑罰衡平之
    要求及矯正受刑人之目的，在未逾越外部界限之限度內，及
    比例原則、責罰相當原則等自由裁量權之內部性界限等情，
    而為整體評價後，依刑事訴訟法第477條第1項，刑法第50條
    第2項、第53條、第51條第5款，裁定如主文。
中　　華　　民　　國　　111 　年　　1 　　月　　17　　日
             刑事第九庭   審判長法　官　紀  文  勝
                                法　官　賴  妙  雲
                                法　官　姚　勳　昌
以上正本證明與原本無異。
如不服本裁定，應於收受送達後五日內向本院提出抗告書狀(須
附繕本)。因疫情而遲誤不變期間，得向法院聲請回復原狀。   
 
                                書記官  溫  尹  明
中　　華　　民　　國　　111 　年　　1 　　月　　17　　日
編號  1 2 3 罪名  毒品危害防制條例 毒品危害防制條例 毒品危害防制條例 宣告刑  有期徒刑9月 有期徒刑3月 有期徒刑11月 犯罪日期  108.11.26 108.11.26 108.6.14 偵查（自訴）機關年度案號  臺中地方檢察署108年度毒偵字第4317號 臺中地方檢察署108年度毒偵字第4317號 臺中地方檢察署108年度毒偵字第3897號 最後事實審 法 院 臺灣臺中地方法院 臺灣臺中地方法院 臺灣臺中地方法院  案 號 109年度訴字第752號 109年度訴字第752號 109年度訴字第427號  判決日期 109/04/24 109/04/24 109/04/28 確定判決 法 院  臺灣臺中地方法院 臺灣臺中地方法院 臺灣臺中地方法院  案 號  109年度訴字第752號 109年度訴字第752號 109年度訴字第427號  判決確定日期 109/05/26 109/05/26 109/05/26 是否為得易科罰金之案件  不得易科、社勞 得易科、社勞 不得易科、社勞 備註  臺中地方檢察署109年度執字第8005號 臺中地方檢察署109年度執字第8006號 臺中地方檢察署109年度執字第9064號 

編號  4 5 6 罪名  毒品危害防制條例 毒品危害防制條例 毒品危害防制條例 宣告刑  有期徒刑7月 有期徒刑7月 有期徒刑4月 犯罪日期  108.7.11 108.7.28 108.7.14 偵查（自訴）機關年度案號  臺中地方檢察署108年度毒偵字第3086號 臺中地方檢察署108年度毒偵字第3086號 臺中地方檢察署108年度毒偵字第3086號 最後事實審 法 院   臺灣臺中地方法院   臺灣臺中地方法院   臺灣臺中地方法院  案 號 108年度訴字第2848號 108年度訴字第2848號 108年度訴字第2848號  判決日期 109/05/06 109/05/06 109/05/06 確定判決 法 院  臺灣臺中地方法院   臺灣臺中地方法院   臺灣臺中地方法院  案 號 108年度訴字第2848號 108年度訴字第2848號 108年度訴字第2848號  判決確定日期 109/06/09 109/06/09 109/06/09 是否為得易科罰金之案件  不得易科、社勞 不得易科、社勞 得易科、社勞 備註  臺中地方檢察署109年度執字第9409號 (應執行1年)  臺中地方檢察署109年度執字第9410號 (編號6-7，應執行6月) 
編號  7 8 9 罪名  毒品危害防制條例 偽證 毒品危害防制條例 宣告刑  有期徒刑4月 有期徒刑5月 有期徒刑7年8月 犯罪日期  108.7.28 108.8.23 108.7.26 偵查（自訴）機關年度案號  臺中地方檢察署108年度毒偵字第3086號 臺中地方檢察署108年度偵字第33870號 臺中地方檢察署108年度偵字第33870號 最後事實審 法 院 臺灣臺中地方法院 臺灣臺中地方法院 臺灣高等法院臺中分院  案 號 108年度訴字第2848號 109年度訴字第953號 110年度上訴字第525號  判決日期 109/05/06 109/10/30 110/06/08 確定判決 法 院 臺灣臺中地方法院 臺灣臺中地方法院 最高法院  案 號 108年度訴字第2848號 109年度訴字第953號 110年台上字第5890號  判決確定日 期 109/06/09 109/12/01 110/10/27 是否為得易科罰金之案件  得易科、社勞 不得易科、得社勞 不得易科、社勞 備註  臺中地方檢察署109年度執字第9410號 (編號6-7，應執行6月) 臺中地方檢察署110年度執字第9883號 臺中地方檢察署110年度執字第13284號 (編號9-18，應執行9年8月) 

編號  10 11 12 罪名  毒品危害防制條例 毒品危害防制條例 毒品危害防制條例 宣告刑  有期徒刑8年 有期徒刑8年 有期徒刑7年7月 犯罪日期  108.7.30 108.8.4 108.7.14 偵查（自訴）機關年度案號  臺中地方檢察署108年度偵字第33870號 臺中地方檢察署108年度偵字第33870號 臺中地方檢察署108年度偵字第33870號 最後事實審 法 院 臺灣高等法院臺中分院 臺灣高等法院臺中分院 臺灣高等法院臺中分院  案 號 110年度上訴字第525號 110年度上訴字第525號 110年度上訴字第525號  判決日期 110/06/08 110/06/08 110/06/08 確定 判決 法 院 最高法院 最高法院 最高法院  案 號 110年台上字第5890號 110年台上字第5890號 110年台上字第5890號  判決確定日 期 110/10/27 110/10/27 110/10/27 是否為得易科罰金之案件  不得易科、社勞 不得易科、社勞 不得易科、社勞 備註  臺中地方檢察署110年度執字第13284號 (編號9-18，應執行9年8月)   
編號  13 14 15 罪名  毒品危害防制條例 毒品危害防制條例 毒品危害防制條例 宣告刑  有期徒刑7年7月 有期徒刑7年7月 有期徒刑7年7月 犯罪日期  108.7.21 108.7.12 108.7.14 偵查（自訴）機關年度案號  臺中地方檢察署108年度偵字第33870號 臺中地方檢察署108年度偵字第33870號 臺中地方檢察署108年度偵字第33870號 最後事實審 法 院 臺灣高等法院臺中分院 臺灣高等法院臺中分院 臺灣高等法院臺中分院  案 號 110年度上訴字第525號 110年度上訴字第525號 110年度上訴字第525號  判決日期 110/06/08 110/06/08 110/06/08 確定 判決 法 院 最高法院 最高法院 最高法院  案 號 110年台上字第5890號 110年台上字第5890號 110年台上字第5890號  判決確定日 期 110/10/27 110/10/27 110/10/27 是否為得易科罰金之案件  不得易科、社勞 不得易科、社勞 不得易科、社勞 備註  臺中地方檢察署110年度執字第13284號 (編號9-18，應執行9年8月)   

編號  16 17 18 罪名  毒品危害防制條例 毒品危害防制條例 毒品危害防制條例 宣告刑  有期徒刑8年 有期徒刑7年9月 有期徒刑7年9月 犯罪日期  108.6.26 108.7.10 108.8.4 偵查（自訴）機關年度案號  臺中地方檢察署108年度偵字第33870號 臺中地方檢察署108年度偵字第33870號 臺中地方檢察署108年度偵字第33870號 最後事實審 法 院 臺灣高等法院臺中分院 臺灣高等法院臺中分院 臺灣高等法院臺中分院  案 號 110年度上訴字第525號 110年度上訴字第525號 110年度上訴字第525號  判決日期 110/06/08 110/06/08 110/06/08 確定 判決 法 院 最高法院 最高法院 最高法院  案 號 110年台上字第5890號 110年台上字第5890號 110年台上字第5890號  判決確定日 期 110/10/27 110/10/27 110/10/27 是否為得易科罰金之案件  不得易科、社勞 不得易科、社勞 不得易科、社勞 備註  臺中地方檢察署110年度執字第13284號 (編號9-18，應執行9年8月)